【裁判字號】    89,交聲,351
【裁判日期】    891230
【裁判案由】    違反道路交通管理處罰條例聲明異議
【裁判全文】
臺灣臺北地方法院交通事件裁定                    八十九年度交聲字第三五一號
    異議人即
    受處分人  甲○○
右列受處分人因違反道路交通管理處罰條例案件，對於臺北市交通事件裁決所中華民
國八十九年六月廿三日所為之處分( 原處分案號：北市交裁車字第22-Z00000000號 )
聲明異議，本院裁定如左：
        主      文
異議駁回。
        理      由
一、按汽車行駛高速公路，不得在路肩上行駛，「高速公路交通管制規則」第九條第
    一項第二款定有明文。汽車行駛於高速公路，而不遵管制之規定者，處汽車駕駛
    人新臺幣三千元以上六千元以下罰鍰並記違規點數一點，「道路交通管理處罰條
    例」第三十三條第一項及第六十三條第一項第一款亦有處罰規定。
二、本件受處分人即異議人甲○○於八十九年四月二日清晨六時四十七分許，駕駛一
    輛車牌CQ-3005 號自用小客車，沿國道一號( 俗稱：中山高 )高速公路南向車道
    行駛，途經南向135 公里( 苗栗附近 )處行駛路肩，為內政部警政署國道公路警
    察局第二警察隊造橋分隊執勤員警林富龍以拍照方式採證後，以受處分人有違反
    「道路交通管理處罰條例」第三十三條第一項規定之行為而逕行掣單( 公警局交
    字第Z00000000 號 )舉發並指定應到案日期( 八十九年五月一日 )。嗣將該紙舉
    發違規通知單送達受處分人後，受處分人於指定應到案日期前向原處分機關申訴
    。原處分機關請舉發單位調查結果，仍認受處分人確有前揭行駛路肩之違規行為
    。原處分機關乃依「道路交通管理處罰條例」第三十三條第一項及第六十三條第
    一項第一款規定，於八十九年六月廿三日從輕裁處新臺幣三千元罰鍰並記違規點
    數一點。
三、訊據受處分人甲○○固不否認其駕駛該輛車牌CQ-3005 號自用小客車於前揭時地
    為警拍照之事實，惟矢口否認有行駛路肩之違規行為，辯稱略以「該處路段為三
    線車道，本人行駛第三車道而非路肩。當日車輛稀少，並無行駛路肩必要」云云
    。經查：證人( 舉發員警 )林富龍於本院調查中親自到庭，就國道一號高速公路
    南向135公里處路肩雖然拓寬，但並未開放車輛行駛，路肩邊線仍然存在，該路
    段係容易塞車路段。本件舉發當日係清明節連續假期，車輛很多等情具結證述綦
    詳，載明筆錄在卷可稽。況查交通警察掣單舉發違反道路交通管理處罰條例所列
    之違規事實，本質上為行政處分，係公務員基於職務上之權力，依法就特定之具
    體事件所為之具公法上效果之單方面行政行為，基於公務員為公法上行為具有公
    信力之原則，該行政行為當可被推定為真正，其據以依法處分之事實認定亦為正
    確無誤，本件受處分人駕車違規行駛路肩既有採證相片一張在卷可資佐證，事證
    明確，所辯無非係卸責之詞，不足採信。從而原處分機關依前揭「道路交通管理
    處罰條例」第三十三條第一項及第六十三條第一項第一款規定，從輕裁處新臺幣
    三千元罰鍰並記違規點數一點，核無違誤。本件受處分人之異議為無理由，自應
    將其異議駁回。
據上論斷，應依道路交通案件處理辦法第十九條，裁定如主文。
中      華      民      國    八  十  九    年    十二    月    三十    日
                          臺灣臺北地方法院交通法庭
                                  法  官  鍾      華
右正本證明與原本無異。
如不服本裁定，應於裁定送達後五日內向本院提出抗告狀。
                                  書記官  黃  繡  琴
中      華      民      國    八  十  九    年    十二    月    三十    日


司法院資訊處製作；財團法人民間司法改革基金會備份。
